臺灣高等法院高雄分院刑事判決　　　　93年度上訴字第1364號
上　訴　人　臺灣屏東地方法院檢察署檢察官
被　　　告　甲○○
上列上訴人因被告違反毒品危害防制條例案件，不服臺灣屏東地
方法院93年度訴字第507 號中華民國93年10月29日第一審判決（
起訴案號：臺灣屏東地方法院檢察署93年度毒偵字第762 號，併
案案號：同署93年度毒偵字第1182號、第1428號、第1835號），
提起上訴，暨移送併案審理（臺灣屏東地方法院檢察署93年度毒
偵字第2100號），本院判決如下：
    主  文
上訴駁回。
    事  實
一、甲○○前於民國88年、89年間均因施用毒品案件，先後經臺
    灣高雄地方法院以88年度毒聲字第3441號、臺灣屏東地方法
    院以89年度毒聲字第410 號裁定送觀察、勒戒2 次後，均認
    無繼續施用毒品之傾向，分別經臺灣高雄地方法院檢察署檢
    察官於88年5 月27日以88年度偵字第12303 號、臺灣屏東地
    方法院檢察署檢察官於89年4 月5 日以89年度毒偵字第393
    號為不起訴處分確定。詎仍未戒除毒癮，竟於上開觀察勒戒
    執行完畢釋放後5 年內，再基於施用第一級毒品海洛因之概
    括犯意，自93年3 月下旬某日起至同年9 月21日下午12時20
    分許止，連續在屏東縣內埔鄉○○村○○路39號住處、屏東
    縣竹田鄉西勢火車站公廁等處，以將海洛因摻入香菸內用火
    點燃，或將海洛因稀釋後置入針筒內注射血管之方式，約每
    2 、3 天施用1 次，而施用海洛因多次。嗣先後於：
    (1)93年4 月15日下午1 時30分許，為警在屏東市○○路179
    號「一品旅社」1 號房間內為警查獲，並扣得其所有第一級
    毒品海洛因2 包（合計驗後淨重0.18公克、空包裝重0.37公
    克）；(2)93年5 月20日上午11時許，在屏東縣麟洛鄉田中村
    公墓區，因形跡可疑為警臨檢查獲；(3)93年6 月14日下午10
    時35分許，因駕駛未懸掛車牌之箱型車行經屏東縣內埔鄉○
    ○村○○路上，為警攔檢查獲，並扣得其所有供施打海洛因
    用之注射針筒1 支；(4)93年7 月18日下午10時50分許，在屏
    東縣內埔鄉○○村○○路93號，因警拘提黃振昌而為警查獲
    ；(5)93年9 月21日下午12時30分許，在屏東縣竹田鄉西勢火
    車站前，因騎乘贓車為警查獲，並扣得其所有供施打海洛因
    所用之注射針筒1 支。
二、案經屏東縣警察局屏東分局、內埔分局、潮州分局報告臺灣
    屏東地方法院檢察署檢察官偵查起訴暨移送原審及本院併案
    審理。
    理  由
一、程序方面─
    本件被告甲○○所犯係死刑、無期徒刑、最輕本刑為3 年以
    上有期徒刑以外之罪，其於準備程序中就被訴事實為有罪之
    陳述，經法官告知簡式審判程序之旨，並聽取公訴人、被告
    之意見後，本院認為適宜進行簡式審判程序，故本件於本院
    適用簡式審判程序審理，合先敘明。
二、認定犯罪事實所憑證據及理由─
  (一)上開犯罪事實，業據被告於警詢、偵查、原審及本院調查、
    審理中自白不諱（見警(五)卷第4 頁背面，93毒偵1835號卷第
    8 頁，原審卷第67頁，本院卷第32、44頁），且其先後5 次
    為警查獲所採尿液，經送驗結果均呈嗎啡陽性反應（為海洛
    因代謝物），有屏東縣衛生局93年4 月26日屏縣衛檢六字第
    930145號、93年6 月11日屏縣衛檢六字第930215號、93年6
    月30日屏縣衛檢六字第930258號、93年7 月22日屏縣衛檢六
    字第930301號、93年10月4 日屏縣衛檢六字第930398號號煙
    毒尿液檢驗通知書各1 紙在卷可稽（見93毒偵762 號卷第35
    頁，警(二)卷第7 頁、警(四)卷第8 頁，原審卷第57、60頁）；
    又扣案白粉2 包，經送鑑驗結果，確均含有海洛因成分（合
    計驗後淨重0.18公克，空包裝重0.37公克），有法務部調查
    局93年7 月2 日調科壹字第240003102 號鑑定通知書在卷可
    憑（見原審卷第13頁）；復有被告所有供施打海洛因用之注
    射針筒2 支扣案可資佐證。足認被告自白與事實相符，堪以
    採信。
  (二)被告前於88年、89年間均因施用毒品案件，先後經臺灣高雄
    地方法院以88年度毒聲字第3441號、臺灣屏東地方法院以89
    年度毒聲字第410 號裁定送觀察、勒戒2 次後，均認無繼續
    施用毒品之傾向，分別經臺灣高雄地方法院檢察署檢察官於
    88年5 月27日以88年度偵字第12303 號、臺灣屏東地方法院
    檢察署檢察官於89年4 月5 日以89年度毒偵字第393 號為不
    起訴處分確定，有臺灣高等法院被告全國前案紀錄表、臺灣
    屏東地方法院檢察署檢察官89年度毒偵字第393 號不起訴處
    分書在卷可按（見93毒偵2100號卷第17頁，本院卷第12至15
    頁）。足證被告於觀察勒戒執行完畢釋放後，5 年內再犯本
    件施用第一級毒品罪。
三、論罪科刑之理由─
  (一)查海洛因係毒品危害防制條例第2 條第2 項第1 款所稱之第
    一級毒品，被告持以施用，核其所為，係犯同條例第10條第
    1 項施用第一級毒品罪。被告各次施用第一級毒品前持有毒
    品之行為，本應各論以持有第一級毒品之罪，惟各該次持有
    毒品之行為，均為其後施用毒品之行為所吸收，均不另論持
    有第一級毒品罪。被告先後多次施用第一級毒品之犯行，時
    間緊接，犯罪構成要件相同，顯係基於概括犯意反覆為之，
    應依連續犯之規定，論以一罪，並加重其刑。又公訴人雖僅
    就被告自93年3 月31日起至93年4 月14日止施用第一級毒品
    海洛因之犯行提起公訴，惟被告其餘如事實欄所載之連續施
    用第一級毒品犯行，與上開起訴論罪科刑部分有連續犯裁判
    上一罪關係，為起訴效力所及，本院自得併予審理。
  (二)原審因而適用毒品危害防制條例第10條第1 項、第18條第1
    項前段，刑法第11條前段、第56條、第38第1 項第2 款之規
    定，並審酌被告有賭博前科，前經觀察、勒戒2 次之保安處
    分，猶無法戒絕毒癮，仍再度施用毒品，且施用頻率偏高，
    顯見其意志不堅，無悔改之決心，有違政府制定毒品危害防
    制條例之立法美意，本不宜輕縱，惟念其所為係戕害自己身
    心之行為，尚未害及他人，且犯後坦承犯行，態度尚可等一
    切情狀，量處有期徒刑10月；並就原審蒞庭檢察官從重求處
    有期徒刑1 年6 月之聲請，以施用毒品係自傷行為已如上述
    ，復斟酌被告施用毒品期間之長短、施用次數及其犯後態度
    等情節，認被告之惡性尚非極其重大，而量處如上開所示之
    刑已足收懲儆之效，併予敘明。復說明扣案之第一級毒品海
    洛因2 包（合計驗後淨重0.18公克、空包裝重0.37公克），
    應依毒品危害防制條例第18條第1 項前段之規定，併予宣告
    沒收銷燬之；另扣案之注射針筒2 支，係被告所有供其施用
    毒品海洛因所用之物，業據被告供認無訛，依刑法第38條第
    1 項第2 款規定，併予宣告沒收。經核原判決認事用法均無
    不合，量刑亦稱允當。檢察官以原審漏未就被告於93 年7月
    16日下午8 時許，在屏東縣內埔鄉○○村○○路39號施用海
    洛因之犯行併予審理，惟原審認定被告施用海洛因之時間為
    自93年3 月下旬某日起至同年9 月21日止，已涵蓋上訴部分
    之事實，是應認檢察官之上訴為無理由，應予駁回。
四、適用之法律：刑事訴訟法第368條。
本案經檢察官沈紹嘉到庭執行職務。
中　　華　　民　　國　　94　　年　　2 　　月　　25　　日
　　　　　　　　　刑事第七庭    審判長法　官  莊飛宗
                                      法　官  黃憲文
                                      法　官  曾逸誠
以上正本證明與原本無異。
如不服本判決應於收受本判決後10日內向本院提出上訴書狀，其
未敘述上訴理由者，並得於提起上訴後10日內向本院補提理由書
狀（均須按他造當事人之人數附繕本）「切勿逕送上級法院」。
中　　華　　民　　國　　94　　年　　2 　　月　　25　　日
　　　　　　　　　　　　　　　　　　　書記官  郭蘭蕙
